臺灣雲林地方法院民事裁定
110年度勞執字第2號
聲  請  人  嚴苑蜞  
相  對  人  和宜紙業股份有限公司

法定代理人  蕭裕興  
上列當事人間勞資爭議調解事件，聲請人聲請裁定准予強制執行
，本院裁定如下：
    主  文
民國109年12月9日雲林縣政府勞資爭議調解紀錄調解成立內容第
一項所載：「109年12月31日領10月份所剩三分之二的工資及11
月份工資。」之部分，准予強制執行。
聲請人其餘聲請駁回。
聲請程序費用新臺幣壹仟元由相對人負擔。
    理  由
一、按勞資爭議經調解成立或仲裁者，依其內容當事人一方負私
    法上給付之義務，而不履行其義務時，他方當事人得向該管
    法院聲請裁定強制執行並暫免繳裁判費。且於聲請強制執行
    時，並暫免繳執行費。又勞資爭議調解內容有下列各款情形
    之一者，法院應駁回其強制執行裁定之聲請：㈠調解內容或
    仲裁判斷，係使勞資爭議當事人為法律上所禁止之行為。㈡
    調解內容或仲裁判斷，與爭議標的顯屬無關或性質不適於強
    制執行。㈢依其他法律不得為強制執行。而依本法成立之調
    解，經法院裁定駁回強制執行聲請者，視為調解不成立，但
    依前條第二款規定駁回，或除去經駁回強制執行之部分亦得
    成立者，不適用之。勞資爭議處理法第59條第1項、第60條
    、第61條第1項、第2項有明文規定。是以，於調解之內容不
    明確時，因無從認定給付義務之範圍，其性質即不適於強制
    執行，法院自應予駁回。
二、聲請意旨略以：兩造間關於給付薪資之勞資爭議，於民國10
    9年12月9日經雲林縣政府勞工局為勞資爭議調解，並調解成
    立在案，此有雲林縣政府勞資爭議調解會議紀錄為證。詎相
    對人未履行該調解方案第1、2所載內容之義務，爰依勞資爭
    議處理法第59條第1項規定，聲請109年12月9日雲林縣政府
    勞資爭議調解會議記錄調解方案所載之內容第1、2項，准予
    強制執行等語。
三、經查：
  ㈠本件聲請人主張兩造間之勞資爭議，於109年12月9日經雲林
    縣政府轉介社團法人雲林縣人力暨勞動促進發展協會調解成
    立，兩造調解結果第1、2項為：「㈠雙方同意和解，109年12
    月20日領10月份三分之一的工資、109年12月31日領10月份
    所剩三分之二的工資及11月份工資，110年1月10日之後工資
    正常按月發放。㈡所積欠工資的餘額，自110年開始分期在每
    月20日發還，積欠工資新臺幣（下同）20萬元以上的每月攤
    還3萬元，積欠工資20萬元以下的每月攤還1萬5,000元，直
    到清償完所積欠勞方的工資，如有一期未給付者，視為全部
    到期。」之調解成立部分，聲請人業已提出兩造109年12月9
    日雲林縣政府勞資爭議調解紀錄為證，堪認屬實。
  ㈡經查，就上開調解成立內容第1項其中「109年12月31日領10
    月份所剩三分之二的工資及11月份工資」部分，有聲請人提
    出相對人製作之明細表為證，足認相對人對聲請人負有前開
    調解成立內容所載「10月份所剩三分之二的工資及11月份工
    資」，經計算後共計48,360元（計算式：20,004元＋28,356
    元＝48,360元）之金錢給付義務。是聲請人就上述調解成立
    內容已到期，相對人卻未依調解內容履行其義務，據以聲請
    裁定強制執行，經核與首揭規定並無不合，應予准許。
　㈢至上開調解成立內容第1項後段「110年1月10日之後工資正常
    按月發放」，及第2項「所積欠工資的餘額，自110年開始分
    期在每月20日發還，積欠工資20萬元以上的每月攤還3萬元
    ，積欠工資20萬元以下的每月攤還1萬5000元，直到清償完
    所積欠勞方的工資，如有一期未給付者，視為全部到期。」
    部分，相對人雖同意給予聲請人110 年1 月10日以後之工資
    與積欠之工資餘額，惟其應給付聲請人之總金額究為若干，
    並未明確記載特定確切之數額，聲請人上開部分之請求非屬
    可得確定之情形。是後續之工資及相對人積欠之工資餘額，
    亦均非明確，自無從認定相對人之給付義務範圍，是上開調
    解成立內容第1項後段、第2項有不明確，無法逕受強制執行
    之情形，揆諸前揭說明，此部分之聲請為無理由，均應予駁
    回。
四、綜上，聲請人以相對人未依調解內容履行其義務，據以就相
    對人應給付聲請人「109年12月31日領10月份所剩三分之二
    的工資及11月份工資。」部分聲請裁定准予強制執行，經核
    與首揭規定並無不合，應予准許，逾此範圍之請求，則為無
    理由，應予駁回，爰裁定如主文第1、2 項所示。
五、按非訟事件程序費用，除法律另有規定外，由聲請人負擔。
    檢察官為聲請人時，由國庫支付。前項費用之負擔，有相對
    人者，準用民事訴訟法有關訴訟費用之規定，非訟事件法第
    21條定有明文。復按各當事人一部勝訴、一部敗訴者，其訴
    訟費用，由法院酌量情形，命兩造以比例分擔或命一造負擔
    ，或命兩造各自負擔其支出之訴訟費用，民事訴訟法第79條
    所明定。聲請人雖經本院駁回部分聲請，惟本院酌量本件係
    因相對人不履行其給付義務而生，故仍應由相對人負擔全部
    聲請費用為宜。又本件係因財產權關係為聲請，其標的之金
    額10萬元以上未滿100萬元者，按非訟事件法第13條第2款規
    定，應徵收費用1,000元，依首揭規定聲請人雖暫免繳納，
    惟依法應由關係人負擔費用者，法院裁定命關係人負擔時，
    應一併確定其數額，爰裁定如主文第3項所示。
六、依勞資爭議處理法第59條第1項前段，非訟事件法第21條第2
    項、第24條第1項，民事訴訟法第79條，裁定如主文。
中　　華　　民　　國　　110 　年　　3 　　月　　16　　日
                  勞工法庭    法  官  陳秋如
以上正本係照原本作成。
如對本裁定抗告須於裁定送達後10日內向本院提出抗告狀（需附
繕本），並應繳納抗告費新臺幣1,000 元。
中　　華　　民　　國　　110 　年　　3 　　月　　16　　日
                              書記官　李松坤